Inventaris van het archief van Gisbert Cuper of Gisbertus Cuperus [levensjaren 1644-1716], 1625-1751
Nationaal Archief, Den Haag
- "M.S. Literae Imperatoris"., 1672-1702; 3; 1 band, 764 pagina's
  - Brief van de Staten Generaal aan Johannes III, koning van Polen, afschrift, 1683 november 10, p. 627-630
  - Brief van de Poolse kolonel Bogdanus, gelegerd in Perzië aan vermoedelijk Johannes III, koning van Polen, afschrift, 1685 augustus 3, p. 631
  - Brief van Johannes III, koning van Polen aan Soliman sjah van Perzië, afschrift, 1686 januari 28, p. 631-633
  - Brief van een onbekende aan Johannes III, koning van Polen, afschrift, ongedateerd, p. 635-638
  - Brief van Frederik III, keurvorst van Brandenburg aan Johannes III, koning van Polen, afschrift, 1684 november 13 o.s., p. 643-645
    bijlage bij een brief van een onbekende aan Scholten, "commissaris"
  - Brief van Johannes III, koning van Polen aan paus Innocentius XI, afschrift, 1684 november 13, p. 647-652
  - Brief van J.J. Hamel Bruynincx, Nederlands gezant te Wenen, aan de Staten Generaal, ontvangen, afschrift, 1684 januari 31, p. 655-665
  - Brief van Frederik III, keurvorst van Brandenburg aan Victor Amadeus II, hertog van Savoye, afschrift, 1686 januari 19/29, p. 667-669
  - Brieven van de Staten Generaal aan Victor Amadeus, hertog van Savoye, afschrift, 1686 maart 29, p. 671-672
    p. 675 1686 januari 31, afschrift
  - Brief van Victor Amadeus II, hertog van Savoye aan de Staten Generaal, afschrift, 1686 april 6, o.s., p. 679-680
  - Brief van Victor Amadeus II, hertog van Savoye aan Willem III, koning van Engeland, afschrift, 1690 juni 2, o.s., p. 683
  - Brieven van Victor Amadeus II, hertog van Savoye aan de Staten Generaal, afschrift, 1690 juni 2, o.s., p. 687
    p. 691-692 1690 april 8, o.s. afschrift
  - Tractaat gesloten tussen Willem III, koning van Engeland, Victor Amadeus II, hertog van Savoye en de Staten Generaal, afschrift, 1690 oktober 20, p. 695-707
  - Brief van Ph. Fabrice aan Victor Amadeus II, hertog van Savoye, afschrift, 1690 mei 5/15, p. 711-713
  - "Propositie" van PH. S. de la Tour, buitengewoon gezant van Savoye in Den Haag gericht aan de Staten Generaal, ongedateerd, p. 715-716
  - Brief van een onbekende te Rome aan een onbekende, 1688 september 27, p. 719
    Bijlage: p. 719-721
    Brief van de markies van Lavardino te Rome aan Victor Amadeus II, hertog van Savoye, 1688 september 18, afschrift
  - Brief van de Staten Generaal aan Victor Amadeus II, hertog van Savoye, afschrift, ongedateerd, p. 723-724
  - "Propositie" van de ministers van de evangelische kantons van Zwitserland gericht aan Victor Amadeus II, hertog van Savoye, gedrukt, ongedateerd, p. 727-728
  - Extract uit een brief vaneen onbekende te Regensburg aan een onbekende, gedrukt, 1686 april 4, p. 729-730
  - Brief van C. van Heemskerck te Adrianopel aan een onbekende, afschrift, 1693 april 12, p. 735-742
  - Brief van Leopold I, keizer van Duitsland aan W. Paget, Engels buitengewoon gezant te Wenen, afschrift, 1692 november 26, p. 743
  - Brief van J. Colyer, Nederlands ambassadeur te Contantinopel aan Cuper, 1693 maart 17, p. 745-747
  - Gedeelten uit een boek getiteld: "Histoire de la guerre de Hollande" door graaf van Majolo, 1682, p. 749-751
  - Aantekeningen van Cuper., p. 752
  - Brief van Lodewijk XIV, koning van Frankrijk aan de dauphin, Lodewijk XV., p. 753-754
  - Extract uit een brief van een predikant wonend bij Parijs aan een predikant in Nederland, gedrukt, 1683 juli 15, p. 757
  - Uittreksel uit een brief van P. Valckenier te Regensburg aan de Staten Generaal, betreffende een toneelstuk, opgevoerd door de Jesuïeten van Straatsburg, afschrift, september 18, jaar onbekend, p. 759
  - Brief van de Staten Generaal aan de hertog van Bourgondië, afschrift, 1682 december 29, p. 763
  - Aantekening van Cuper op bovengenoemde brief., p. 765
  - Aantekening van Cuper., p. 764
- Zonder titel., 1682-1692; 4; 1 band, 105 pagina's
  Oorspronkelijk genummerd: geen.
  - Aantekening betreffende het verblijf van Frederik I, koning van Pruisen ten huize van Cuper in, 1702, eind juli, p. 1
  - Aantekening betreffende brieven van Transfeld en van Cuper., p. 2
    Bijlage: afbeelding van twee penningen
  - Brief van de Staten Generaal aan Karel XI, koning van Zweden, afschrift, 1682 februari 24, p. 9
  - Brief van Ulrica Eleonora, koning van Zweden aan de Staten Generaal, afschrift, 1681 januari 4, o.s., p. 10-11
  - Brief van Karel XI, koning van Zweden aan de Staten Generaal, afschrift, 1682 juni 29, o.s., p. 11-12
  - Brief van de Staten Generaal aan Karel XI, koning van Zweden, afschrift, 1682 september 5, p. 12-14
  - Brief van Leopold I, keizer van Duitsland aan de Staten Generaal, afschrift, 1682 juni 3, p. 14-15
  - Brief van de Staten Generaal aan Leopold I, keizer van Duitsland, afschrift, 1682 oktober 8, p. 16-17
  - Brief van de Staten Generaal aan Karel XI, koning van Zweden, afschrift, 1683 juni 9, p. 17-18
  - Brief van Karel XI, koning van Zweden aan de Staten Generaal, afschrift, 1683 juni 6, o.s., p. 18-19
  - Brief van de Staten Generaal aan Karel XI, koning van Zweden, afschrift, 1683 juli 10, p. 19-20
  - Brief van Johannes III, koning van Polen aan de Staten Generaal, afschrift, 1683 september 13, p. 20-22
  - Brief van de Staten Generaal aan Johannes III, koning van Polen, afschrift, 1683 november 10, p. 23-26
  - Brieven van Johannes III, koning van Polen aan de Staten Generaal, afschrift, 1683 november 11, p. 26-28
    p. 28-29 1683 oktober, afschrift
  - Memorandum van J. Gninski, Pools buitengewoon gezant in Den Haag, afschrift, 1683 december 20, p. 30-31
  - Verslag van zaken betreffende de Staten Generaal en Johannes III, koning van Polen, 1684 februari 3, p. 31-34
  - Brief van Johannes III, koning van Polen aan de Staten Generaal, afschrift, 1683 augustus 25, p. 34-35
  - Brief van de Staten Generaal aan Johannes III, koning van Polen, afschrift, 1684 juni 5, p. 36
  - Brief van Karel XI, koning van Zweden aan de Staten Generaal, afschrift, 1683 november 25, o.s., p. 37-38
  - Memorandum van N. Gyldenstolpe, Zweeds buitengewoon gezant in Den Haag, afschrift, 1684 juli 8, p. 38-39
  - Brieven van de Staten Generaal aan Karel XI, koning van Zweden., p. 39-44
    p. 39-41 1684 juli 8 afschrift
    p. 41-44 ongedateerd, afschrift
  - Brieven van de Staten Generaal van Leopold I, keizer van Duitsland., p. 44-52
    p. 44-50 1684 juli 3 afschrift
    p. 50-52 1684 augustus 2, afschrift
  - Brief van Karel XI, koning van Zweden aan de Staten Generaal, afschrift, 1684 juli 24, o.s., p. 52-53
  - Brief van de Staten Generaal aan Karel XI, koning van Zweden, afschrift, 1684 augustus 22, p. 53-54
  - Brief van de Staten Generaal aan Marcantonio Giustinian, doge van Venetië, afschrift, 1685 april 24, p. 54-55
  - Brief van de Staten Generaal aan Leopold I, keizer van Duitsland, afschrift, 1685 mei 16, p. 55-57
  - Brief van Karel XI, koning van Zweden aan de Staten Generaal, afschrift, 1685 april 18, o.s., p. 57-58
  - Brief van de Staten Generaal aan Karel XI, koning van Zweden, afschrift, 1685 mei 19, p. 58-60
  - Brieven van de Staten Generaal aan Marcantonio Giustinian, doge van Venetië., p. 60-62
    p. 60 1685 mei 25, afschrift
    p. 61 1685 juni 6, afschrift
    p. 61-62 1685 juni 28, afschrift
  - Brief van Karel XI, koning van Zweden aan de Staten Generaal, afschrift, 1685 juni 1, o.s., p. 62-64
  - Brief van de Staten Generaal aan Karel XI, koning van Zweden, afschrift, 1685 juli 6, p. 64-65
  - Brief van Karel XI, koning van Zweden aan de Staten Generaal, afschrift, 1686 december 18, o.s., p. 65-66
  - Brief van de Staten Generaal aan Karel XI, koning van Zweden, afschrift, 1687 januari 20, p. 66-67
  - Brief van Karel XI, koning van Zweden aan de Staten Generaal, afschrift, 1687 februari 5, o.s., p. 67-68
  - Brieven van de Staten Generaal aan Karel XI, koning van Zweden., p. 68-70
    p. 68-69 1687 maart 4, afschrift
    p. 69-70 1687 augustus 6, afschrift
  - Brief van de Staten Generaal aan Ulrica Eleonora, koning van Zweden, afschrift, 1687 augustus 6, p. 71-72
  - Brief van de Staten Generaal aan de kanselier van Zweden, afschrift, 1687 augustus 6, p. 72
  - Brief van de Staten Generaal aan Karel XI, koning van Zweden, afschrift, 1689 februari 8, p. 73-75
  - Brief van Karel XI, koning van Zweden aan de Staten Generaal, afschrift, 1689 juni 8, o.s., p. 75-78
  - Brief van de Staten Generaal aan Karel XI, koning van Zweden, afschrift, 1689 juli 30, p. 79-80
  - Brief van Leopold I, keizer van Duitsland aan de Staten Generaal, afschrift, 1690 januari 24, o.s., p. 81
  - Brieven van de Staten Generaal aan Leopold I, keizer van Duitsland., p. 82-90
    p. 82-83 1690 februari 4, afschrift
    p. 83-86 1690 februari 11, afschrift
    p. 87-90 1690 augustus 14, afschrift
  - Brief van Johannes III, koning van Polen aan de Staten Generaal, afschrift, 1690 december 6, p. 91-92
  - Memorandum van A. Moreau, Pools buitengewoon gezant in Den Haag, gehouden, afschrift, 1691 januari 15, p. 92-94
  - Brief van de Staten Generaal aan Johannes III, koning van Polen, afschrift, 1691 januari 15, p. 94-95
  - Brieven van Leopold I, keizer van Duitsland aan de Staten Generaal., p. 95-98
    p. 95-97 1691 augustus 25, o.s. afschrift
    p. 97-98 1691 augustus 25, o.s., afschrift
  - Brief van de Staten Generaal aan Leopold I, keizer van Duitsland, afschrift, 1691 september 5, p. 98-100
  - Brief van de Staten Generaal aan Karel XI, koning van Zweden, afschrift, 1683 mei 17, p. 100-101
  - Brief van de Staten Generaal aan Leopold I, keizer van Duitsland, afschrift, 1692 december 31, p. 101-105
- "Epistulae Valckenieri"., 1670-1694; 5; 1 band, 189 pagina's
  Oorspronkelijk genummerd: 61.
  - Inhoudstafel., p. 1-2
  - Brief van P. Valckenier, Nederlands buitengewoon gezant te Zwitserland aan de Staten Generaal, afschrift., p. 5-6
    Bijlagen: p. 7-8
    Brief van Lodewijk XIV, koning van Frankrijk aan N. Catinat, 1693 november 15/25, afschrift
    p. 13-31
    Tractaat van een defensief verbond tussen Karel Emanuel II, hertog van Savoye en de Roomse kantons van Zwitserland, 1651 april 14, afschrift
  - Brief van Heemskerk, Nederlands gezant te Madrid aan H. Fagel, afschrift, 1686 november 28, p. 33-36
  - Brief van C. van Heemskerk te Madrid aan stadhouder Willem III, afschrift, 1681 augustus 14, p. 37-50
  - Fragment van een brief van E. Van Weede van Dijkvelt aan Cuper, afschrift, ongedateerd, p. 53-59
  - Tractaat, gesloten te Regensburg tussen Karel II, koning van Spanje en Lodewijk XIV, koning van Frankrijk, gedrukt, 1684 augustus 15, p. 61-64
  - Tractaat, gesloten te Regensburg tussen Leopold I, keizer van Duitsland en Lodewijk XIV, koning van Frankrijk, gedrukt, 1684 augustus 15, p. 65-72
  - Uittreksel uit een brief van P. Valckenier aan Cuper, afschrift, 1687, p. 73
  - Aantekeningen van Cuper betreffende een tractaat, gesloten tussen Frankrijk en Duitsland in, 1686, p. 77-84
  - Tractaat, gesloten tussen Jacobus II, koning van Engeland en de Staten Generaal, afschrift, 1678 maart 3, p. 87-92
  - Lijst van separete artikelen bij bovengenoemd tractaat, afschrift, 1678 maart 3, p. 95-96
  - Verdragen, tractaten en ratificaties van de Staten Generaal met Zweden, gedrukt, 1640-1686, p. 99-189
- Theologische en filosofische verhandelingen., z.j. (eerste helft 18e eeuw); 6; 2 pakken in 1 archiefdoos
  Het filosofische deel bevat de capita 10-19 uit het werk Introductio ad philosophiam: metaphysicam et logicam continens van Willem Jacob 's Gravesande.
  Aanwinsten: 1854 B VI
- "Brieven van de Heer van Dycvelt aen de heer Gisb. Cuper waerin gehandelt wert van veele politycke saaken"., 1687-1700; 7; 1 band, 249 pagina's
  Oorspronkelijk genummerd: 46.
  - Aantekening van Cuper betreffende de inhoud van dit brievenboek., p. 1
  - 1684 oktober 15, p. 2-4
  - 1689 juni 19, p. 6-21
  - 1689 januari 25, p. 22-29
  - 1689 maart 1/11, p. 30-37
  - 1689 februari 1, p. 38-41
  - 1689 februari 15, p. 42-49
  - 1689 maart 8, p. 50-53
  - 1689 maart 15, p. 54-57
  - 1689 maart 22, p. 58-63
  - 1689 april 1, p. 64-67
  - 1689 april 8, p. 68-71
  - 1689 april 12, p. 72-75
  - 1689 april 19, p. 76-85
  - 1689 april 26, p. 86-92
  - 1689 april 29, p. 93-100
  - 1689 mei 10, p. 101-104
  - 1689 mei 13, p. 105-107
  - 1689 mei 3, p. 109-116
  - 1689 juli 3/13, p. 117-119
  - 1689 juli 16, te Utrecht, p. 121-123
  - 1689 juli 26, p. 125-130
  - 1689 augustus 9, p. 131-144
  - 1689 augustus 12, p. 145-156
  - 1689 september 6, p. 157-160
  - 1689 mei 29, p. 161-172
  - 1689 mei 27, p. 173-186
  - 1689 mei 31, p. 187-192
  - 1689 juli 8, p. 193-196
  - 1689 juli 15, p. 197-204
  - 1689 juni 19, p. 205-207
  - 1689 juni 21, p. 209-216
  - 1689 juni 24, p. 217-220
  - 1689 april 3, p. 221-224
  - 1694 april 3, te Luik, p. 225-227
  - 1695 april 7, te Brussel, p. 229-231
  - 1695 januari 23, te Brussel, p. 233-235
  - 1695 september 19, p. 237-240
  - 1697 februari 1/11, te Brussel, p. 243-246
  - 1700 augustus 29, in Den Haag, p. 247-249
- "Dom. Baronis de Hekeren ad Gisb. Cuperum epistulae in quarum multis agitur de rebus politicis, et nonnullis de nummis et antiquit."., 1684-1697; 8; 1 band, 228 pagina's
  Oorspronkelijk genummerd: 67.
  - Aantekening van Cuper betreffende de inhoud van dit brievenboek., p. 1
  - Brieven van E. Van Heeckeren, Nederlands buitengewoon gezant te Brunswijk ten Lüneburg, aan Cuper., p. 2-141
    p. 2-4 1684 oktober 12, te Zutfen
    p. 6-12 1685 november 28
    p. 14-16 1687 maart 22, in Den Haag
    p. 18-20 1687 oktober 5
    Bijlage: blad met afdrukken in lak van antieke gemmen
    p. 24-31 1687 oktober 7, te Rozendaal
    p. 32-35 1687 december 11
    p. 36-43 1688 juni 6
    p. 44-49 1688 mei 22/12
    p. 50-53 1689 april 18
    p. 54-61 1689 mei 3, te Celle
    p. 62-65 1689 mei 5, te Linsburgen
    p. 66-71 1689 mei 6, te Celle
    p. 72-77 1689 mei 9, te Wolfenbuttel
    p. 78-83 1689 mei 17, te Celle
    p. 84-93 1689 mei 24, te Celle
    p. 94-97 1689 mei 27, te Celle
    p. 98-105 1689 juni 10 te Celle
    p. 106-112 1689 mei 21, te Celle
    p. 114-121 1689 juni 14, te Celle
    p. 122-133 1689 juli 1, te Celle
    p. 134-141 1689 juli 8, te Celle
  - Brief van H.W. Bentinck te Londen aan Cuper, juni 28/juli 8, jaartal ontbreekt, p. 142-144
  - Verklaring, afgegeven door Berensdorff en Grote te Celle voor de Staten Generaal, afschrift, 1689 juni 4/14, p. 146-147
    Bijlage bij: p. 148-154
  - Brief van E. Van Heeckeren te Celle aan Cuper, 1689 juli 19, p. 148-154
  - Brieven van E. Van Heeckeren te Celle aan Cuper., p. 156-218
    p. 156-161 1689 juli 26
    p. 162-165 1689 augustus 5
    p. 166-174 1689 augustus 12
    p. 174-184 1689 oktober 3, te Epsdorp
    p. 186-195 1697 september 14/4, te Stockholm
    p. 197-208 1697 maart 16, te Stockholm
    p. 209-216 1697 december 21, te Stockholm
    p. 217-218 1688 februari 28, te Zutfen
    Bijlage: p. 219 afdruk in lak van een gemme
  - Uittreksel uit een verbaal van E. Van Heeckeren, juli 26, jaartal ontbreekt, p. 223-226
  - Brief van een onbekende te Zakynthos aan E. Van Heeckeren, afschrift, ongedateerd, p. 227-228
- "Brieven"., 1707-1715; 9; 1 band, 726 pagina's
  - Brief van A. Francke sr. te Amsterdam aan Cuper, 1705 februari 14, p. 1-3
    Bijlagen:
    p. 5-6 Conformity Bill, 1704 december 14, o.s., gedrukt
    p. 7 Brief van een onbekende te Londen aan A. Francke 1704/5 januari 30, o.s., vertaling, afschrift
    p. 7-8 Brief van een onbekende te Londen aan een onbekende te Hannover, ongedateerd, vertaling, afschrift
  - Brieven van A. Francke st. te Amsterdam aan Cuper., p. 9-11, 13-15
    p. 13-15 1705 maart 10
    p. 13-15 1705 maart 31
    p. 17 Brief van Harly te Whitehall aan A. Francke st., 1704/5 maart 6/17, moet zijn 16, vertaling, afschrift
    p. 18 Brief van M. van Vrijbergen te Londen aan A. Francke sr., 1704/5 maart 6/16, afschrift
  - Brieven van A. Francke sr. te Amsterdam aan Cuper., p. 21-25, 27-29
    p. 21-25 1705 april 5
    p. 27-29 1705 mei 12
  - Brief van een onbekende te Londen aan vermoedelijk A. Frankce sr., vertaling, afschrift, ongedateerd, p. 31-32
  - Brief van een onbekende te Lissabon aan A. Francke sr., afschrift, 1705 maart 16, p. 35-36
  - Brief van een onbekende te Lissabon aan A. Francke sr., afschrift, 1705 maart 16, p. 37-38
    bijlagen bij p. 21-25
  - Brieven van A. Francke st. te Amsterdam aan Cuper, 1705 mei 26, p. 39-41
    p. 43-45 1705 mei 1, in Den Haag
    Bijlage bij p. 39-41
  - Brief van R. Harly van Bramton Castle te Londen aan A. Francke sr., afschrift, met vertaling, 1701 september 30, o.s., p. 47-48
  - Brief van een onbekende te Londen aan A. Francke st. afschrift, 1705 mei 18 o.s., p. 51-52
  - Brief van een onbekende te Londen aan A. Francke sr. afschrift, 1705 mei 22 o.s., p. 52
  - Brieven van A. Francke sr. te Amsterdam aan Cuper., p. 55-57, 59-63
    p. 55-57 1705 juni 11
    p. 59-63 1705 augustus 31
    Bijlage:
    p. 61 Brief van een onbekende te Londen aan A. Francke st., 1705 augustus 7/18, moet zijn 17, afschrift
    p. 65-68 1706 januari 8
  - Gedicht op K. Goes, gemaakt door J.F. Nilant, gedrukt., p. 69
    Bijlage bij p. 71-73
  - Brieven van J.F. Nilant te Leiden aan Cuper., p. 71-73, 75-76
    p. 71-73 1710 februari 1
    p. 75-76 1712 juli 9, te Leiden
    Bijlage bij p. 43-45
  - Brief van J. Serrurier te Utrecht aan Cuper, 1710 maart 15, p. 79-80
  - Brief van H.A. Roëll te Utrecht aan Cuper, 1710 juli 15, p. 83-85
  - Brief van De Saumaise aan Cuper, november 17, jaartal ontbreekt, p. 87-89
  - Minuut van een brief van Cuper aan H. Boerhaave, 1712 maart 16, p. 91-92
  - Brief van de Gedeputeerde Staten van het graafschap Zutfen aan Cuper, 1706 september 10, p. 95-96
  - Brief van de burgemeester, schepenen en raad van de stad Zutfen aan Cuper, 1706 september 10, p. 99-100
  - Brief van A.G.J. van Flodorff te Berlijn aan Cuper, juni 15, jaartal ontbreekt, p. 103-105
  - Brief van N. del Campo te Brugge aan Cuper, 1706 december 30, p. 107-108
  - Brief van J.F. de Caverson te Brussel aan Cuper, 1707 januari 8, p. 111
  - Brief van I.M. de Kempis-Voeller te Brussel aan Cuper, 1706 september 18, p. 115-117
  - Brief van de markies van Sarazena te Antwerpen aan Cuper, 1706 december 23, p. 119
  - Minuut van een brief van Cuper aan Olympia Mancini, ongedateerd, p. 123-125
  - Brief van Olympia Mancini te Brussel aan Cuper, 1707 januari 9, p. 127-128
  - Brief van Marie Françoise de Bournonville te Brussel aan Cuper, 1707 januari 5, p. 131-132
  - Minuut van een brief van Cuper aan Marie Françoise de Bournonville, ongedateerd, p. 135-137
  - Brief van Isabelle Claire Eugénie, douairière van Nassau-Siegen te Brussel aan Cuper, 1707 januari 7, p. 139-142
  - Minuut van een brief van Cuper aan Marie Thérèse van Arenberg, ongedateerd, p. 143-146
  - Brief van Marie Thérèse van Arenberg te Brussel aan Cuper, 1707 januari 3, p. 147-149
  - Brief van Marie Henriette del Caretto te Brussel aan Cuper, 1707 januari 12, p. 151
  - Minuut van een brief van Cuper aan Marie Henriette del Caretto, ongedateerd, p. 153-155
  - Brief van P.G. van der Gote te Brussel aan Cuper, 1706 december 23, p. 157
  - Brief van L. Van Tirimont te Brussel aan Cuper, 1706 december 26, p. 159
  - Brief van M.M. de Berghes-Feluy te Brussel aan Cuper, 1707 januari 11, p. 163-165
  - Minuut van een brief van Cuper aan M.M. de Berghes-Feluy, ongedateerd, p. 167-170
  - Minuut van een brief van Cuper aan de hertog van Marlborough, Ongedateerd, p. 171-173
  - Brief van Van de Broek te Brussel aan Cuper, 1707 januari 2, p. 175-176
  - Brief van G. Gieles Hujoel te Brussel aan Cuper, 1706 december 19, p. 179-181
  - Brief van Ph. de Fourneau te Brussel aan Cuper, 1706 december 31, p. 183-184
  - Brieven van E.J.Ph. de Merode te Brussel aan Cuper., p. 187-240
    p. 187-206 1707 februari 3
    p. 209-211 1707 april 7
    p. 213-216 1706 oktober 11
    p. 217-228 1706 december 20
    p. 229-230 1706 september 21
    p. 233-235 ongedateerd
    p. 237-240 1707 juli 21
  - Brief van H.W. Bentick in Den Haag aan Cuper, 1706 juli 21, p. 241-244
  - Brief van F.N. Fagel in Den Haag aan Cuper, 1706 mei 21, p. 245-246
  - Brief van A. Sersanders van Luna te Gent aan Cuper, 1706 september 26, p. 249-251
  - Minuut van een brief van Cuper aan een onbekende, 1706 september 28, p. 253-256
  - Brieven van C.H. Lemker te IJsselvliet aan Cuper., p. 257-263
    p. 257-260 1706 juni 29
    p. 261-263 1706 mei 29, te Kampen
  - Brief van F. van Collen te Amsterdam aan Cuper, 1706 april 27, p. 265-267
  - Brief van A. van Borssele te Koblenz aan Cuper, mei 9, jaartal ontbreekt, p. 269-271
  - Brief van G. van Goslinga in Den Haag aan Cuper, april 27, jaartal ontbreekt, p. 273-275
  - Brief van F.A. van Reede van Renswoude in Den Haag aan Cuper, 1706 april 27, p. 277-278
  - Minuut van een brief van Cuper aan een onbekende, 1707 januari 11, p. 281-284
  - Brief van E. Graaf van Bentheim te Steinfurt aan Cuper, 1703 november 24, p. 285-287
  - Minuut van een brief van Cuper aan E. graaf van Bentheim, 1703 december 4, p. 289-292
  - Brief van Van Wassenaar in Den Haag aan Cuper, 1703 december 18, p. 293-295
  - Brief van S. van Slingelandt in Den Haag aan Cuper, 1705 maart 10, p. 297-298
  - Brief van A. Heinsius in Den Haag aan Cuper, 1706 oktober 9, p. 301-302
  - Brief van P.F. Vegelin van Claerbergen te Zutfen aan Cuper, 1707 oktober 20, p. 305-307
  - Minuut van een brief van Cuper aan P.F. Vegelin van Claerbergen, 1707 november 19, p. 309-313
  - Minuut van een brief van Cuper aan Chr. C. van Lintelo, 1704 juli 16, p. 315-319
  - Brief van Chr. C. van Lintelo, Nederlands buitengewoon gezant te Berlijn, aan Cuper, 1708 mei 1 o.s., p. 323-325
  - Minuut van een brief van Cuper aan een onbekende, vermoedelijk Chr. C. van Lintelo, 1708 mei 9, p. 327-335
  - Minuut van een brief van Cuper aan een onbekende, 1708 mei 9, p. 336-337
  - Brief van Chr. C. van Lintelo te Berlijn aan Cuper, ongedateerd, p. 339-341
  - Minuut van een brief van Cuper aan Chr. C. van Lintelo, 1708 december 23, p. 343-354
  - Brieven van Chr. C. van Lintelo te Berlijn aan Cuper., p. 355-361
    p. 355-358 1708 december 11 o.s.
    p. 359-361 1710 oktober 25 o.s.
  - Aantekening van Cuper betreffende een antwoordbrief aan Chr. C. van Lintelo van, 2 november 1710 o.s., p. 362
  - Minuut van een brief van Cuper aan J.C.K. van Wartenberg, 1710 november 3, p. 363-366
  - Brieven van J.C.K. Van Wartenberg te Berlijn aan Cuper., p. 367-369, 371
    p. 367-369 1710 november 15, o.s.
    p. 371 1712 november 14 o.s.
  - Minuut van een brief van Cuper aan de hertog van Marlborough, 1710 september 16, p. 375-377
  - Brief van de hertog van Marlborough in het legerkamp te St. Andres aan Cuper, 1710 oktober 4, p. 379-380
  - Minuten van brieven van Cuper aan de hertog van Marlborough., p. 383-387, 391-394
    p. 383-387 1711 november 10
    p. 391-394 1711 november 10
  - Brief van de hertog van Marlborough in Den Haag aan Cuper, 1711 november 16, p. 395-397
  - Brief van Fr. van Nesselrode en Reichenstein te Horten aan Cuper, 1707 december 30, p. 399-401
  - Minuten van brieven van Cuper aan Fr. Nesselrode en Reichenstein., p. 403-415
    p. 403-407 1708 januari 6
    p. 408-415 1708 maart 5
  - Brief van Fr. van Nesselrode en Reichenstein te Horten aan Cuper, 1708 april 6, p. 416-419
  - Minuut van een brief van Cuper aan Fr. van Nesselrode en Reichenstein, 1708 juni 17, p. 420-427
  - Brief van Fr. van Nesselrode en Reichenstein te Horten aan Cuper, 1708 juli 20, p. 428-432
  - Minuut van een brief van Cuper aan Fr. van Nesselrode en Reichenstein, 1708 augustus 19, p. 436-450
  - Brief van Fr. van Nesselrode en Reichenstein te Horten aan Cuper, 1709 januari 1, p. 452-459
    p. 456-457. Gedicht op de inneming van Lille
    p. 458. Opdracht bij het gedicht
    p. 459. Epiloog
  - Minuut van een brief van Cuper aan Fr. van Nesselrode en Reichenstein, 1709 januari 9, p. 460-472